ACORDAO-COMPLETO-2545643

ACÓRDÃO 2385/2022 ATA 41/2022 - PLENÁRIO

VISTOS, relatados e discutidos estes autos que tratam de Solicitação do Congresso Nacional relativa ao Ofício 115/2022/CFFC-P, por meio do qual o Exmo. Sr. Deputado Federal Áureo Ribeiro, 1º Vice-Presidente da Comissão de Fiscalização Financeira e Controle da Câmara dos Deputados, requisita a esta Corte de Contas - em virtude de aprovação, pela referida comissão, do Requerimento 63/2022-CFFC, de autoria do Deputado Federal Jorge Solla - a realização de fiscalização com o objetivo de avaliar a regularidade da alienação, pela Petróleo Brasileiro S.A. (Petrobras) , da Refinaria Lubrificantes e Derivados do Nordeste (Lubnor) ;
ACORDAM os Ministros do Tribunal de Contas da União, reunidos em sessão do Plenário, ante as razões expostas pelo Relator, em:
9.1. conhecer da presente solicitação, por estarem preenchidos os requisitos de admissibilidade previstos nos artigos 38, inciso I, da Lei 8.443/1992, 232, inciso III, do Regimento Interno do TCU e 4º, inciso I, alínea "b", da Resolução - TCU 215/2008;
9.2. comunicar ao solicitante, Exmo. Sr. Deputado Federal Áureo Ribeiro, 1º Vice-Presidente da Comissão de Fiscalização Financeira e Controle da Câmara dos Deputados, que já se encontra autorizada e em execução, no âmbito do processo TC Processo 024.764/2020-5, sob a relatoria do Min. Walton Alencar Rodrigues, a realização de fiscalização na Petrobras com o objetivo de avaliar a regularidade da alienação, pela Petróleo Brasileiro S.A. (Petrobras) , da Refinaria Lubrificantes e Derivados do Nordeste (Lubnor) , e que, assim que apreciada no mérito pelo Tribunal, dar-se-á notícia quanto ao seu resultado ou outras informações adequadas ao caso, devendo-se aguardar a manifestação do Tribunal naquele processo para que seja possível o atendimento integral desta solicitação;
9.3. estender, por força do art. 14, inciso III, da Resolução-TCU 215/2008, os atributos definidos no art. 5º daquela resolução ao processo TC Processo 024.764/2020-5, uma vez reconhecida a conexão do respectivo objeto com o da presente solicitação;
9.4. juntar cópia deste acórdão, acompanhado de seu relatório e voto, ao processo conexo TC Processo 024.764/2020-5, conforme determina o art. 14, inciso V, da Resolução - TCU 215/2008;
9.5. enviar cópia deste acórdão ao solicitante, informando-lhe que o relatório e voto que o fundamentam podem ser acessados no endereço eletrônico www.tcu.gov.br/acordaos; e
9.6. sobrestar o presente processo, com fundamento no art. 47 da Resolução-TCU 259/2014, até que sejam encaminhadas as informações relativas ao processo conexo, necessárias ao integral cumprimento do solicitado.

Solicitação do Congresso Nacional para realização de fiscalização com o objetivo de avaliar a regularidade da alienação, pela Petróleo Brasileiro S.A. (Petrobras), da Refinaria Lubrificantes e Derivados do Nordeste (Lubnor).

Petróleo Brasileiro S.A.

3. Interessados/Responsáveis: não há.

13.1. Ministros presentes: Bruno Dantas (na Presidência), Walton Alencar Rodrigues, Benjamin Zymler, Augusto Nardes (Relator), Vital do Rêgo, Jorge Oliveira e Antonio Anastasia.
13.2. Ministros-Substitutos convocados: Augusto Sherman Cavalcanti e Marcos Bemquerer Costa.
13.3. Ministro-Substituto presente: Weder de Oliveira.

AUGUSTO NARDES

Adoto como relatório a instrução lavrada por auditor da Secretaria de Fiscalização de Infraestrutura de Petróleo e Gás Natural (peça 9) , a qual contou com a anuência do corpo dirigente daquela unidade (peças 10 e 11) :
"I.	INTRODUÇÃO
1.	Cuidam os autos de Solicitação do Congresso Nacional relativa ao Ofício 115/2022/CFFC-P, de 9/6/2022 (peça 1) , por meio do qual o Exmo. Sr. Deputado Federal Áureo Ribeiro, 1º Vice-Presidente da Comissão de Fiscalização Financeira e Controle da Câmara dos Deputados, requisita a esta Corte de Contas - em virtude de aprovação, pela referida comissão, do Requerimento 63/2022-CFFC (peça 3) , de autoria do Deputado Federal Jorge Solla - a realização de fiscalização com o objetivo de avaliar a regularidade da alienação, pela Petróleo Brasileiro S.A. (Petrobras) , da Refinaria Lubrificantes e Derivados do Nordeste (Lubnor) .
II.	EXAME DE ADMISSIBILIDADE
2.	Os arts. 4º, inciso I, da Resolução-TCU 215/2008 e 232, inciso III, do Regimento Interno do TCU, conferem legitimidade aos presidentes de comissão parlamentar para, quando por ela aprovada, solicitar a realização de fiscalização.
3.	Assim, legítima a autoridade solicitante, cabe o conhecimento do expediente como Solicitação do Congresso Nacional (SCN) .
III.	EXAME TÉCNICO
4.	O autor do pedido de fiscalização, Deputado Federal Jorge Solla, assim justifica o requerimento apresentado (peça 3) :
A atual direção da Petrobras promoveu a venda da Refinaria Lubrificantes e Derivados do Nordeste (Lubnor) ao grupo Grepar Participações Ltda, como parte da política adotada pela empresa de privatização de seu parque de refinarias em todo o país, processo iniciado com a venda da Refinaria Landulpho Alves, na Bahia.
Segundo estudo do Instituto de Estudos Estratégicos de Petróleo, Gás Natural e Biocombustíveis (Ineep) , o preço negociado pela Petrobras para a venda da Refinaria Lubrificantes e Derivados do Nordeste representa, pelo menos, 55% do seu valor em comparação com os cálculos deste instituto.
De acordo com os parâmetros utilizados, a refinaria localizada no Ceará está avaliada com um valor mínimo, pelas projeções cambiais mais elevadas deste ano, de US$ 62 milhões, quando o valor negociado pela estatal com o potencial comprador foi de US$ 34 milhões.
O estudo informa que os dados revelam que a (Lubnor) tem um potencial importante de geração de caixa futura, o que, pelas premissas que o Ineep considera adequadas, pode estar sendo subvalorizada nesse momento de venda.
Para realizar o valor da Lubnor, o Ineep utilizou o método do Fluxo de Caixa Descontado (FCD) , que se baseia no valor presente dos fluxos de caixa, projetando-os para futuro. Do resultado, são descontadas: taxa que reflete o risco do negócio, despesas de capital (investimento em capital fixo) e necessidades adicionais de giro.
Segundo o Ineep, 'este fluxo de caixa é calculado tanto para a empresa como para o acionista. Trata-se de um modelo de cálculo que apresenta o maior rigor técnico e conceitual, sendo, por isso, o mais indicado e adotado na avaliação de empresas'.
O estudo se baseia em dois cenários-base, considerando um piso cambial de US$ 5,08 e um pico de US$ 5,70. Essa faixa foi adotada em função da alta volatilidade cambial da economia brasileira no cenário de negociação do ativo. A partir desses dois cenários, e baseando-se nesse piso e pico cambial, o estudo conclui que a refinaria pode valer de US$ 62 milhões a US$ 70 milhões.
No entanto, como a Petrobras não apresenta valores 'isolados' de cada refinaria, para estimar as receitas e despesas da Lubnor, o Ineep fez um 'rateio' dos dados disponibilizados pela empresa. Ou seja, esse valor pode variar, dependendo das despesas efetivas da refinaria. Além disso, considerou que as receitas podem variar em função das premissas adotadas para determinar o preço de petróleo utilizado no cálculo da geração de caixa futuro. Todavia, mesmo considerando variações, o Ineep não observou nenhum cenário em que o preço do ativo estivesse no valor vendido pela Petrobras.
Em relação às receitas da Lubnor, foram levadas em conta a produção dos derivados da refinaria, a capacidade de produção, entre outras informações. Para definir a premissa de nível de produção e preço da carga fresca processada da refinaria, foram utilizadas na projeção futura as informações trimestrais da Petrobras desde 2019. Já em relação às despesas, o Ineep realizou o 'rateio' para Lubnor a partir dos dados disponíveis de custo de produção e refino, bem como das despesas administrativas do mesmo período.
Diante deste cenário, uma auditoria no processo de venda deste ativo faz-se necessária para a observância do interesse público.
5.	Com vistas a atender à solicitação, faz-se apropriado apresentar, inicialmente, breves informações de caráter geral sobre o acompanhamento regularmente realizado por este Tribunal sobre os desinvestimentos - alienações de ativos e participações - da Petrobras.
6.	A alienação de ativos da Petrobras obedece a um rito que é definido pela 'Sistemática para Desinvestimentos de Ativos e Empresas do Sistema Petrobras' ('Sistemática de Desinvestimentos', ou simplesmente 'Sistemática') .
7.	Os procedimentos e documentações inerentes a essa Sistemática foram o tema principal do processo TC Processo 013.056/2016-6 (encerrado) , que avaliou a metodologia utilizada para a venda de ativos e empresas do Sistema Petrobras. No âmbito daquele processo, que culminou na prolação do Acórdão 442/2017-TCU-Plenário, de relatoria do Ministro José Múcio Monteiro, pôde o Tribunal contribuir de forma direta e significativa na evolução dessa metodologia - que, nada obstante, continua a ser periodicamente revisada e atualizada, tanto por iniciativa da Petrobras como em decorrência de trabalhos deste TCU.
8.	A Sistemática para Desinvestimentos de Ativos e Empresas do Sistema Petrobras é, portanto, o documento da Petrobras que consolida as práticas de alienação de empresas e de ativos que possam ser considerados unidades de negócio, por meio de um processo competitivo. No processo competitivo, para cada alienação pretendida é criado um Projeto de Desinvestimento, ao qual se atribui um nome fantasia, que fará parte da Carteira de Desinvestimentos.
9.	Essa Carteira é formada pelo conjunto de empresas e ativos (negócios ou unidades de negócio) com intenção de venda aprovada pela Diretoria Executiva (DE) ou pelo Conselho de Administração (CA) da Petrobras. De acordo com a Sistemática, a seleção dos projetos é baseada em critérios como o alinhamento estratégico, a atratividade dos indicadores econômicos e financeiros e a necessidade de compartilhamento de riscos com parceiros.
10.	Os Projetos de Desinvestimento, por sua vez, seguem o rito previsto nessa Sistemática de Desinvestimentos e visam à transferência de titularidade, total ou parcial de bens e/ou direitos pertencentes à Petrobras ou às empresas integrantes do Sistema Petrobras relacionados à Empresa/Ativo. São compostos pelas fases descritas a seguir e ilustradas na Figura 1: a) Fase 1 - Estruturação: destina-se ao planejamento do Projeto de Desinvestimento; b) Fase 2 - Desenvolvimento: destina-se à realização do Processo Competitivo e; c) Fase 3 - Encerramento: destina-se à obtenção das aprovações externas, implementação das condições precedentes e ao Fechamento do Projeto de Desinvestimento.
Figura 1 - Fluxograma dos processos de Desinvestimentos

Fonte: Sistemática para Desinvestimentos de Ativos e Empresas do Sistema Petrobras.
11.	Os portões constituem instâncias de aprovação das etapas mais relevantes do processo pela Diretoria Executiva ou de outro órgão colegiado competente, de modo que em cada um destes marcos processuais há a constituição de um pacote de documentos que é submetido à deliberação colegiada para se avaliar o prosseguimento do projeto para a próxima etapa.
12.	Ainda em decorrência do supracitado Acórdão 442/2017-TCU-Plenário, que determinou a implementação de uma metodologia para se realizar um acompanhamento completo e contínuo de todos os projetos de desinvestimento pelo TCU, a Petrobras passou a disponibilizar, periodicamente, informações e documentos que possibilitam a esta Corte de Contas acompanhar a evolução mensal e a aprovação de cada portão de cada um dos projetos da carteira de desinvestimentos.
13.	Nesse acompanhamento geral da carteira de desinvestimentos é feita, sistemática e periodicamente, a seleção de objetos para análise mais aprofundada, na qual também se avalia quais são os projetos de desinvestimentos que devem ser objeto de ações de controle específicas.
14.	No bojo de tais procedimentos, mais especificamente no acompanhamento geral da carteira de desinvestimentos da Petrobras no biênio de 2019-2020, realizado no processo TC Processo 009.508/2019-8, foi proposta, com base em critérios de relevância, materialidade e risco, a autuação de processos específicos de fiscalização para os desinvestimentos em refino que estavam sendo iniciados pela Petrobras. 
15.	Assim, por meio do Acórdão 1177/2020-TCU-Plenário, de relatoria do Ministro Walton Alencar Rodrigues, o Tribunal acolheu a proposta e autorizou a instauração de dois processos: (i) TC Processo 024.763/2020-9, para o acompanhamento dos desinvestimentos da Refinaria Abreu e Lima (Rnest) , Refinaria Landulpho Alves (Rlam) , Refinaria Presidente Vargas (Repar) e Refinaria Alberto Pasqualini (Refap) ; e (ii) TC Processo 024.764/2020-5, para o acompanhamento dos desinvestimentos da Refinaria Gabriel Passos (Regap) , Refinaria Isaac Sabbá (Reman) , Unidade de Industrialização do Xisto (SIX) e Refinaria Lubrificantes e Derivados do Nordeste (Lubnor) .
16.	Os trabalhos de fiscalização, no âmbito desses processos, vêm sendo realizados em compasso com progresso dos respectivos desinvestimentos. Assim, o primeiro ativo a ter o contrato de compra e venda assinado, a Refinaria Landulpho Alves (Rlam) , foi também o primeiro a ter seu acompanhamento concluído e apreciado pelo Plenário, em 13/10/2021, resultando na prolação do Acórdão 2479/2021-TCU-Plenário, de relatoria do Ministro Walton Alencar Rodrigues. Em seguida, foi a vez da Refinaria Isaac Sabbá (Reman) , cuja apreciação ocorreu em 4/5/2022, e resultou no Acórdão 977/2022-TCU-Plenário, também de relatoria do Ministro Walton Alencar Rodrigues. O terceiro ativo a ter o contrato de compra e venda assinado foi a Unidade de Industrialização do Xisto (SIX) , e, no momento, encontra-se com o respectivo relatório de acompanhamento concluso ao Relator. A Refinaria Lubrificantes e Derivados do Nordeste (Lubnor) , objeto da solicitação em trato, foi o quarto e mais recente ativo a ter sua venda firmada, sendo que a assinatura do contrato de compra e venda ocorreu em 25/5/2022, estando os respectivos trabalhos de fiscalização atualmente em etapa conclusiva. Os demais ativos ainda estão com seus processos de venda em curso (sendo que alguns tiveram de ser reiniciados, em vista de insucessos nas tentativas originais) .
17.	Cabe ressaltar que o acompanhamento dos desinvestimentos em refino inclui, dentre outros aspectos, avaliação específica acerca da adequação do preço ofertado para a venda da refinaria e seus ativos associados, em consonância com a principal preocupação externada pelo Deputado Jorge Solla na motivação do Requerimento 63/2022-CFFC. 
18.	Em vista do exposto, cumpre informar ao solicitante que fiscalização com objeto semelhante ao da presente SCN já se encontra autorizada e em andamento no âmbito do processo TC Processo 024.764/2020-5, e que, assim que apreciada no mérito pelo Tribunal, dar-se-á notícia quanto ao seu resultado ou outras informações adequadas ao caso, devendo-se aguardar a manifestação do Tribunal naquele processo para que seja possível o atendimento integral desta solicitação.
IV.	CONCLUSÃO
19.	Considerando que já se encontra autorizada e em execução, no âmbito do processo TC Processo 024.764/2020-5, fiscalização na Petrobras com o objetivo de avaliar a regularidade da alienação, pela Petróleo Brasileiro S.A. (Petrobras) , da Refinaria Lubrificantes e Derivados do Nordeste (Lubnor) , propõe-se informar o fato ao Exmo. Sr. Deputado Federal Áureo Ribeiro, 1º Vice-Presidente da Comissão de Fiscalização Financeira e Controle da Câmara dos Deputados, ressaltando-lhe que, assim que apreciada no mérito pelo Tribunal, dar-se-á notícia quanto ao seu resultado ou outras informações adequadas ao caso, devendo-se aguardar a manifestação do Tribunal naquele processo para que seja possível o atendimento integral desta solicitação.
20.	Em conformidade com o parágrafo único do art. 13 da Resolução-TCU 215/2008, deve-se informar ao Ministro Walton Alencar Rodrigues, Relator do TC Processo 024.764/2020-5, ainda em tramitação, acerca da existência desta solicitação, para futuro encaminhamento ao Relator da presente solicitação, Ministro Augusto Nardes, de cópia do acórdão, relatório e voto respectivos, quando vierem a ser proferidos. Deve-se, ainda, estender, por força do art. 14, inciso III, da Resolução-TCU 215/2008, os atributos definidos no art. 5º daquela resolução ao mencionado processo, o que constará da proposta de encaminhamento.
V.	PROPOSTA DE ENCAMINHAMENTO
21.	Diante do exposto, submete-se a presente Solicitação do Congresso Nacional, formulada, por meio do Ofício 115/2022/CFFC-P, de 9/6/2022 (peça 1) , pelo 1º Vice-Presidente da Comissão de Fiscalização Financeira e Controle da Câmara dos Deputados, Deputado Federal Áureo Ribeiro, com base no Requerimento 63/2022-CFFC (peça 3) , de autoria do Deputado Federal Jorge Solla, à consideração superior, para posterior envio ao Gabinete do Ministro Relator Augusto Nardes, propondo:
21.1.	Conhecer da presente solicitação, por estarem preenchidos os requisitos de admissibilidade previstos nos artigos 38, inciso I, da Lei 8.443/1992, 232, inciso III, do Regimento Interno do TCU e 4º, inciso I, alínea 'b', da Resolução - TCU 215/2008;
21.2.	Informar ao Exmo. Sr. Áureo Ribeiro, 1º Vice-Presidente da Comissão de Fiscalização Financeira e Controle da Câmara dos Deputados, que já se encontra autorizada e em execução, no âmbito do processo TC Processo 024.764/2020-5, a realização de fiscalização na Petrobras com o objetivo de avaliar a regularidade da alienação, pela Petróleo Brasileiro S.A. (Petrobras) , da Refinaria Lubrificantes e Derivados do Nordeste (Lubnor) , e que, assim que apreciada no mérito pelo Tribunal, dar-se-á notícia quanto ao seu resultado ou outras informações adequadas ao caso, devendo-se aguardar a manifestação do Tribunal naquele processo para que seja possível o atendimento integral desta solicitação;
21.3.	Informar ao Relator do TC Processo 024.764/2020-5 que o mencionado processo é conexo a este, sendo, por isso, necessário, quando do julgamento do mérito, o encaminhamento ao Relator desta solicitação de cópia do acórdão proferido, do relatório e do voto que o fundamentaram e das peças processuais consideradas necessárias ao atendimento da solicitação objeto deste processo;
21.4.	Estender, por força do art. 14, inciso III, da Resolução-TCU 215/2008, os atributos definidos no art. 5º daquela resolução ao processo TC Processo 024.764/2020-5, uma vez reconhecida a conexão do respectivo objeto com o da presente solicitação;
21.5.	Juntar cópia da deliberação que vier a ser adotada neste processo ao processo conexo mencionado anteriormente (TC Processo 024.764/2020-5) , conforme determina o art. 14, inciso V, da Resolução - TCU 215/2008;
21.6.	Após as comunicações processuais, com fundamento no art. 47 da Resolução-TCU 259/2014, sobrestar o presente processo até que sejam encaminhadas as informações relativas ao processo conexo, necessárias ao integral cumprimento do solicitado."

não há.

Não atuou.

SOLICITAÇÃO DO CONGRESSO NACIONAL. PETROBRAS. ACOMPANHAMENTO DA DESESTATIZAÇÃO DA REFINARIA LUBNOR. FISCALIZAÇÃO SENDO REALIZADA EM PROCESSO ESPECÍFICO DESTE TRIBUNAL. COMUNICAÇÃO AO SOLICITANTE. SOBRESTAMENTO.

SOLICITAÇÃO DO CONGRESSO NACIONAL (SCN)

Secretaria de Fiscalização de Infraestrutura de Petróleo e Gás Natural (SeinfraPetróleo).

Examino Solicitação do Congresso Nacional relativa ao Ofício 115/2022/CFFC-P, de 9/6/2022 (peça 1) , por meio do qual o Exmo. Sr. Deputado Federal Áureo Ribeiro, 1º Vice-Presidente da Comissão de Fiscalização Financeira e Controle da Câmara dos Deputados, requisita a esta Corte de Contas - em virtude de aprovação, pela referida comissão, do Requerimento 63/2022-CFFC (peça 3) , de autoria do Deputado Federal Jorge Solla - a realização de fiscalização com o objetivo de avaliar a regularidade da alienação, pela Petróleo Brasileiro S.A. (Petrobras) , da Refinaria Lubrificantes e Derivados do Nordeste (Lubnor) .
2.	De plano, conheço da presente solicitação, pois os arts. 4º, inciso I, da Resolução-TCU 215/2008 e 232, inciso III, do Regimento Interno do TCU conferem legitimidade aos presidentes de comissão parlamentar para, quando por ela aprovada, solicitar a este Tribunal a realização de fiscalizações.
3.	No mérito, acompanho as conclusões e encaminhamentos propostos pela Secretaria de Fiscalização de Infraestrutura de Petróleo e Gás Natural (SeinfraPetróleo) , que transcrevi integralmente no relatório precedente, cujos fundamentos adoto como minhas razões de decidir.
4. 	Conforme destacou a unidade técnica, a "Sistemática para Desinvestimentos de Ativos e Empresas do Sistema Petrobras" é o documento da Petrobras que consolida as práticas de alienação de empresas e de ativos que possam ser considerados unidades de negócio, por meio de um processo competitivo. 
5.	Os procedimentos e documentações inerentes a essa Sistemática foram o tema principal do processo TC Processo 013.056/2016-6 (encerrado) , que avaliou a metodologia utilizada para a venda de ativos e empresas do Sistema Petrobras. No âmbito daquele processo, que culminou na prolação do Acórdão 442/2017-TCU-Plenário, de relatoria do hoje emérito Ministro José Múcio Monteiro, o Tribunal contribuiu de forma direta e significativa na evolução dessa metodologia - que, nada obstante, continua a ser periodicamente revisada e atualizada, tanto por iniciativa da Petrobras como em decorrência de trabalhos deste TCU.
6.	Ainda em decorrência do supracitado Acórdão 442/2017-TCU-Plenário, determinou-se a implementação de uma metodologia para se realizar acompanhamento completo e contínuo de todos os projetos de desinvestimento pelo TCU. Para tanto, a Petrobras passou a disponibilizar, periodicamente, informações e documentos que possibilitam a esta Corte de Contas acompanhar a evolução mensal e a aprovação de cada fase de cada um dos projetos da carteira de desinvestimentos.
7.	Por conseguinte, no acompanhamento geral da carteira de desinvestimentos da Petrobras no biênio de 2019-2020, realizado no processo TC Processo 009.508/2019-8, foi proposta, com base em critérios de relevância, materialidade e risco, a autuação de processos específicos de fiscalização para os desinvestimentos em refino que estavam sendo iniciados pela Petrobras. 
8.	Assim, por meio do Acórdão 1177/2020-TCU-Plenário, de relatoria do Ministro Walton Alencar Rodrigues, o Tribunal acolheu a proposta e autorizou a instauração de dois processos, a saber:
8.1.	Processo TC Processo 024.763/2020-9: para o acompanhamento dos desinvestimentos da Refinaria Abreu e Lima (Rnest) , Refinaria Landulpho Alves (Rlam) , Refinaria Presidente Vargas (Repar) e Refinaria Alberto Pasqualini (Refap) ; e 
8.2.	Processo TC Processo 024.764/2020-5: para o acompanhamento dos desinvestimentos da Refinaria Gabriel Passos (Regap) , Refinaria Isaac Sabbá (Reman) , Unidade de Industrialização do Xisto (SIX) e Refinaria Lubrificantes e Derivados do Nordeste (Lubnor) .
9.	Os trabalhos de fiscalização, no âmbito desses processos, vêm sendo realizados em compasso com o progresso dos respectivos desinvestimentos. Para facilitar a visualização, elaborei a tabela a seguir, consolidando os dados trazidos pela SeinfraPetróleo sobre os ativos já vendidos. Os demais ativos não relacionados na tabela ainda estão com seus processos de venda em curso (sendo que alguns tiveram de ser reiniciados, em vista de insucessos nas tentativas originais) :
	Ativo
	Situação
	Acórdão
	Data do julgamento pelo TCU

	Refinaria Landulpho Alves (Rlam) 
	Contrato de compra e venda assinado
	Acórdão 2479/2021-TCU-Plenário (Min. Walton Alencar Rodrigues) 
	13/10/2021

	Refinaria Isaac Sabbá (Reman) 
	Contrato de compra e venda assinado
	Acórdão 977/2022-TCU-Plenário (Min. Walton Alencar Rodrigues) 
	4/5/2022

	Unidade de Industrialização do Xisto (SIX) 
	Contrato de compra e venda assinado
	Fiscalização concluída; aguardando julgamento de mérito pelo plenário.

	Refinaria Lubrificantes e Derivados do Nordeste (Lubnor) 
	Contrato de compra e venda assinado (em 25/5/2022) 
	Fiscalização em andamento na área técnica do TCU

10.	Cabe ressaltar que o acompanhamento dos desinvestimentos em refino inclui, dentre outros aspectos, avaliação específica acerca da adequação do preço ofertado para a venda da refinaria e seus ativos associados, em consonância com a preocupação externada pelo Deputado Jorge Solla na motivação do Requerimento 63/2022-CFFC. 
11.	Diante do exposto, cumpre informar ao solicitante que a fiscalização com objeto semelhante ao da presente SCN já se encontra autorizada e em andamento no âmbito do processo TC Processo 024.764/2020-5, sob relatoria do Ministro Walton Alencar Rodrigues, e que, assim que apreciada no mérito pelo Tribunal, dar-se-á notícia quanto ao seu resultado ou outras informações adequadas ao caso, devendo-se aguardar a manifestação do Tribunal naquele processo para que seja possível o atendimento integral desta solicitação.
	Assim sendo, VOTO por que este Colegiado aprove a minuta de acórdão que ora submeto à apreciação.
TCU, Sala das Sessões, em 26 de outubro de 2022.
Ministro JOÃO AUGUSTO RIBEIRO NARDES 
Relator